臺灣桃園地方法院民事簡易判決
111年度壢簡字第1390號
原      告  張錦文  

被      告  林芳伶  
上列當事人間請求損害賠償（交通）事件，原告對本院刑事庭11
1年度壢交簡字第381號刑事判決提起刑事附帶民事訴訟，經刑事
庭裁定移送前來（111年度壢交簡附民字第133號），本院於民國
111年10月27日言詞辯論終結，判決如下：
    主      文
被告應給付原告新臺幣305,454元，及自民國111年4月19日起起
至清償日止，按週年利率5％計算之利息。
原告其餘之訴駁回。
訴訟費用新臺幣3,310元由被告負擔新臺幣2,810元，餘由原告負
擔。
本判決原告勝訴部分得假執行。
    事實及理由
一、原告主張：被告於民國110年6月15日上午7時20分許，駕駛
    車牌號碼000-0000號自用小客車，行經桃園市新屋區台66線
    西向16.5公里處時，本應注意車前狀況，隨時採取必要之安
    全措施，並應與前車保持隨時可以煞停之距離，而依當時天
    候晴、日間自然光線、柏油路面乾燥、無缺陷、無障礙物、
    視距良好等情況，並無不能注意之情事，竟疏未注意同車道
    前方車輛因塞車而煞停，自後追撞由原告駕駛車牌號碼000-
    0000號自用小客車（下稱系爭車輛），致原告受有肩膀、肢
    體挫傷、頸扭傷等傷害(下稱系爭傷害)，因而受有醫療費用
    新臺幣（下同）880元、車輛鍍膜費15,000元、隔熱紙500元
    、車輛中控台主機毀損費13,000元、更換車牌費4,415元、
    拖吊費2,400元、車輛維修期間交通費13,500元、車輛交易
    貶損價值250,000元、鑑定費10,000元、精神慰撫金50,000
    元之損害，共計359,695元，爰依侵權行為之法律關係提起
    本件訴訟等語，並聲明：被告應給付原告359,695元，及自
    本件起訴狀送達翌日起至清償日止，按年息百分之5計算之
    利息。
二、被告則以：伊應負本件事故肇事全責，但伊已幫原告修車43
    萬元，且伊無力賠償等語，資為抗辯。並聲明：原告之訴駁
    回。
三、得心證之理由
(一)按汽車行駛時，駕駛人應注意車前狀況及兩車並行之間隔，
    並隨時採取必要之安全措施，道路交通安全規則第94條第3
    項定有明文。次按因故意或過失，不法侵害他人之權利者，
    負損害賠償責任；汽車、機車或其他非依軌道行駛之動力車
    輛，在使用中加損害於他人者，駕駛人應賠償因此所生之損
    害，民法第184條第1項前段、第191條之2前段亦有明定。
(二)經查，被告因上開過失傷害犯行，經本院刑事庭以111年度
    壢交簡字第381號刑事簡易判決判處被告拘役25日，如易科
    罰金，以1,000元折算1日等情，經本院調閱上開刑事判決卷
    宗核閱無訛，且為被告所不爭執，堪信原告此部分主張之事
    實為真，準此，被告就系爭事故具有未注意車前狀況之過失
    ，原告請求被告負損害賠償責任，自屬有據。又被告係自後
    方追撞原告，自應由被告負擔全部過失責任至明。　　
(三)按不法侵害他人之身體或健康者，對於被害人因此喪失或減
    少勞動能力，或增加生活上之需要時，應負損害賠償責任；
    不法侵害他人之身體、健康者，被害人雖非財產上之損害，
    亦得請求賠償相當之金額，民法第193條第1項、第195條第1
    項前段分別定有明文。被告應負侵權行為損害賠償責任，業
    據認定如前。茲就原告請求被告賠償之各項損害，逐一審酌
    如下：
　1.醫療費：原告主張因本件事故，致其受有系爭傷害，因而支
    出醫療費用880元，業據提出醫療單據為據，且為被告所不
    爭執，應堪信為真，原告此部分之請求，應予准許。
  2.因車輛損害所受之損失：
　①車輛交易貶損250,000元及鑑定費10,000元：按損害賠償之目
    的在於填補所生之損害，其應回復者，並非「原有狀態」，
    而係損害事故發生前之「應有狀態」，自應將事故發生後之
    變動狀況悉數考慮在內。故於物被毀損時，被害人除得請求
    修補或賠償修復費用，以填補技術性貶值之損失而回復物之
    物理性原狀外，就其物因毀損所減少之交易價值，亦得請求
    賠償，以填補交易性貶值之損失而回復物之價值性原狀（最
    高法院101年度台上字第88號判決意旨參照）。是以，於物
    被毀損時，被害人除得請求修補或賠償修復費用，以填補技
    術性貶值之損失而回復物之物理性原狀外，就其物因毀損所
    減少之交易價值，亦得請求賠償。又當事人為伸張權利所必
    要支出之費用，如可認為係因他造侵權行為所受之損害，即
    加害行為與損害賠償範圍間有相當因果關係者，均非不得向
    他造請求賠償（最高法院99年度台上字第224 號判決意旨可
    供參照）。經查，原告將系爭車輛送請桃園市汽車商業同業
    公會鑑定，鑑定結果記載略以：……系爭車輛正常車況現值74
    萬元，修復後現值49萬元等語，有該鑑價報告及收據在卷可
    考（見本院卷第15至26頁、附民卷第15頁）。揆諸前開說明
    ，原告主張系爭車輛於本件事故經修復後，受有交易性貶值
    250,000元之損害，及支出用以證明系爭車輛市價貶損情形
    之10,000元鑑定費用，均屬因本件車禍事故所受之損害，原
    告此部分之請求，即屬有據。
　②交通費13,500元、拖吊費2,400元、更換車牌費4,415元：按
    不法毀損他人之物者，被害人得請求賠償其物因毀損所減少
    之價額；而負損害賠償責任者，除法律另有規定或契約另有
    訂定外，應回復他方損害發生前之原狀，且債權人得請求支
    付回復原狀所必要之費用，以代回復原狀，民法第196條、
    第213條第1項、第3項分別定有明文。車損修復期間車主另
    租車或使用其他交通工具時，得向賠償義務人請求其所支出
    之租金或車資（見王澤鑑著，損害賠償，2017年10月2版，
    第212頁參照）。原告主張因系爭車輛受損而支出拖吊費2,4
    00元及更換車牌費4,415元，並因修復期間，有7.5日無法使
    用該車，每日支出1,800元之U-BER交通代步費，業據提出拖
    救服務契約三聯單、U-BER估價網頁、服務單、統一發票、
    銷貨單等件為據（見附民卷第11至15頁），且為被告所不爭
    執，依上開說明，此係回復系爭車輛所必要之費用，並回復
    原告於事故發生前得使用車輛代步之狀態，是原告此部分請
    求，自屬有據。
　③車輛鍍膜費15,000元、隔熱紙500元：又物被毀損時，被害人
    除得依據民法第196條請求賠償外，並不排除民法第213條至
    第215條之適用，依民法第196條請求賠償物被毀損所減少之
    價額，得以修復費用為估定之標準，但以必要者為限（例如
    ：修理材料以新品換舊品，應予折舊），亦有最高法院77年
    度第9次民事庭會議決議、82年度台上字第892號判決可資參
    照。原告主張其因本件車禍致系爭車輛受有損害，之前施作
    之全車鍍膜及隔熱紙均需重新施作，因此支出鍍膜費15,000
    元、隔熱紙500元，並據原告提出統一發票、銷貨單為憑。
    本院審酌汽車鍍膜及隔熱紙，均具有時效性，屬消耗性支出
    ，經原告使用過後，雖已無15,000元、500元之價值，惟於
    其使用效期內應仍有使用效益之殘值，而原告亦當庭自陳一
    般鍍膜、隔熱紙使用年限分別為1年、5年，足認系爭車輛之
    鍍膜、隔熱紙使用年限應為1年、5年。又汽車鍍膜、隔熱紙
    因有保護車輛之效果，通常在購置車輛時，即會施作鍍膜及
    隔熱紙，而系爭車輛出廠日為110年1月，至110年6月15日本
    件事故發生止，應已使用6個月，依上開使用年限比例計算
    系爭車輛鍍膜、隔熱紙使用效益殘值，應分別為8,250元、4
    08元（詳如附表一、二之計算式），是原告請求被告賠償鍍
    膜費用8,250元、隔熱紙408元，為有理由，逾此範圍之請求
    ，則無理由。
　④中控台主機更換費13,000元：系爭車輛另因本件事故毀壞中
    控台主機，花費13,000元等情，為被告所不爭執，堪信原告
    之主張為真實。則原告請求被告賠償上開物品之金額為新品
    換舊品，依前開說明，自須扣除折舊，參以行政院主計總處
    公布之什項設備分類明細表中雖未針對「中控台」之使用年
    限為統一規定，惟關於相似材質物品之最低使用年限為5年
    ，衡情該主機之使用年限亦以5年計算為合宜，依定率遞減
    法每年均應折舊千分之369，則該中控台主機自系爭車輛出
    廠日至本件事故發生日，已使用6個月，業如前述，是原告
    得請求被告賠償之範圍，扣除折舊之後為10,601元（計算式
    詳如附表三所示），原告逾此範圍之請求，應予駁回。至被
    告辯稱已幫原告修繕系爭車輛43萬元，由保險公司處理云云
    ，因被告並未提出任何證據供本院審酌被告是否確已賠償系
    爭車輛維修費，且其賠償項目是否與本件請求重覆，本院自
    無從為有利被告之認定。
  3.又不法侵害他人之身體、健康、名譽、自由、信用、隱私、
    貞操，或不法侵害其他人格法益而情節重大者，被害人雖非
    財產上之損害，亦得請求賠償相當之金額，民法第195條第1
    項前段定有明文。又慰撫金之多寡，應斟酌雙方之身分、地
    位、資力與加害程度，及其他各種情形核定相當之數額，該
    金額是否相當，自應依實際加害情形與被害人所受之痛苦及
    雙方之身分、地位、經濟狀況等關係決定之，最高法院51年
    台上字第223 號判例意旨參照。本院審酌兩造之身分、地位
    、經濟能力（見個資卷），及原告僅受肩膀、肢體挫傷、頸
    扭傷等輕傷，兼衡原告大學畢業，現為工程師，月收入約50
    ,000元，被告為小學畢業，目前並無工作等一切情狀，認原
    告請求被告賠償精神慰撫金50,000元，尚屬過高，應酌定為
    5,000元，方屬公允。綜上，上開金額合計為305,454元(計
    算式:醫療費用880元＋車輛維修期間交通費13,500元＋拖吊費
    2,400元＋車輛鍍膜費8,250元＋隔熱紙408元＋中控台主機毀損
    費10,601元＋更換車牌費4,415元＋交易貶損價值及鑑定費用2
    60,000元＋精神慰撫金5,000元＝305,454元)。
(四)另按給付無確定期限者，債務人於債權人得請求給付時，經
    其催告而未為給付，自受催告時起，負遲延責任。遲延之債
    務，以支付金錢為標的者，債權人得請求依法定利率計算之
    遲延利息。但約定利率較高者，仍從其約定利率；應付利息
    之債務，其利率未經約定，亦無法律可據者，週年利率為百
    分之五，民法第229條第2項前段、第233條第1項及第203條
    分別定有明文。原告對被告之侵權行為損害賠償債權，核屬
    無確定期限之給付，自應經原告之催告而未為給付，被告始
    負遲延責任。準此，本件起訴狀係於111年4月18日送達予被
    告（見附民卷第27頁），故原告請求被告給付自起訴狀繕本
    送達翌日即111年4月19日起至清償日止，按週年利率5％計算
    之利息，為有理由，應予准許。
四、綜上所述，原告依侵權行為之法律關係，請求被告給付如主
    文第1項所示，為有理由，應予准許；逾此範圍之請求，則
    無理由，應予駁回。
五、又本件原告勝訴部分係依簡易訴訟程序所為之判決，爰依民
    事訴訟法第389條第1項第3款規定，依職權宣告假執行。
六、本件事證已臻明確，兩造其餘攻擊防禦方法及所提之證據，
    經本院斟酌後，核與判決結果不生影響，爰不逐一論列，併
    予敘明。
七、訴訟費用負擔之依據：民事訴訟法第79條。爰諭知如主文第
    3項所示。
中　　華　　民　　國　　111 　年　　11　　月　　24　　日
                  中壢簡易庭      法  官  江碧珊
以上為正本係照原本作成。
如不服本判決，應於送達後20日內，向本院提出上訴狀並表明上
訴理由，如於本判決宣示後送達前提起上訴者，應於判決送達後
20日內補提上訴理由書（須附繕本）。
如委任律師提起上訴者，應一併繳納上訴審裁判費。
中　　華　　民　　國　　111 　年　　11　　月　　24　　日
                                  書記官  張育誠
　　　　　　　　　　　　　　　　　
附表一
-----
折舊時間           金額
第1年折舊值        15,000×0.9×(6/12)=6,750
第1年折舊後價值    15,000-6,750=8,250　　　　　　　　　　　　　　　　　
附表二
-----
折舊時間           金額
第1年折舊值        500×0.369×(6/12)=92
第1年折舊後價值    500-92=408

附表三
-----
折舊時間           金額
第1年折舊值        13,000×0.369×(6/12)=2,399
第1年折舊後價值    13,000-2,399=10,601